【裁判字號】    88,易,3298
【裁判日期】    890119
【裁判案由】    竊盜
【裁判全文】
臺灣臺南地方法院刑事判決                        八十八年度易字第三二九八號
    公  訴  人  臺灣台南地方法院檢察署檢察官
    被      告  丙○○
右列被告因竊盜案件，經檢察官提起公訴（八十八年度偵字第一四一四二號），本院
判決如左：
    主  文
丙○○攜帶兇器竊盜，累犯，處有期徒刑捌月。
扣案水果刀壹把沒收。
    事  實
一、丙○○前曾於民國（下同）八十三年六月二十八日，因詐欺案件經本院判處有期
    徒刑五月，於八十七年二月十五日執行完畢，不知悛悔，復意圖為自己不法之所
    有，攜帶水果刀一把，於八十八年十一月十五日晚間六時許，在台南市○區○○
    路四一四號前，竊取甲○○所有之ＶＧＡ－九０三號輕型機車一部供其騎乘，為
    警於當日八時許於台南市○○路五００巷「全家便利超商」前查獲，並當場從其
    身上扣得其所有供犯罪所用之小刀及機車鑰匙一把等物。
二、案經台南市警察局第六分局報請台灣台南地方法院檢察署檢察官偵查起訴。
    理  由
一、訊據被告於本院審理時否認上情，辯稱：伊當時係因等朋友李其和（音譯）所以
    才作在車上，伊並未竊取該車，製作偵訊筆錄時因訊問時間已經很久了，伊才會
    想說乾脆就認了云云。經查，上情業經被告於警訊中供稱：「我不是在健康路偷
    的而是在台南市○○路附近偷的。」等語、偵訊中供稱：「（問）如何偷？（答
    ）車子的鑰匙沒有拔起，我騎到新興路。」等語，且二次筆錄時間相隔七、八小
    時，此有製作筆錄時間可證，是被告乃於充分休息下所為之供述，其自白自應為
    實，被告於本院審理中所辯顯係圖卸之詞，並不足採。復與查獲之警員乙○○及
    被害人甲○○指訴之情節相符，且贓物認領保管單及車輛竊盜、車牌失竊資料個
    別查詢報表查詢車輛認可資各一份附卷，及被告所有之水果刀、機車鑰匙等物扣
    案可資佐證，本件事證明確，被告犯行堪以認定。
二、按水果刀客觀上具有危險性，足以傷害人之身體，為兇器之一種，又攜帶凶器竊
    盜，僅需行竊時攜帶此種具有危險性之凶器已足，被告意圖為自己不法之所有，
    持上揭兇器竊取被害人之機車，核其所為，係犯刑法第三百二十一條第一項第三
    款之竊盜罪。又被告前於八十二年間，因犯詐欺罪，經本院判處有期徒刑五月確
    定，於八十七年二月十五日執行完畢，有台灣台南地方法院檢察署刑案資料查註
    紀錄表及台灣高等法院被告全國前案紀錄表在卷可按，其於五年之內再犯本件有
    期徒刑以上之罪，為累犯，應依法加重其刑。爰審酌被告犯罪之動機、對社會所
    造成之損害、被告之智識及犯後於本院審理時仍飾詞狡辯之態度等一切情狀，量
    處如主文所示之刑，以資懲儆。扣案之水果刀，為供犯罪所用之物，且屬被告所
    有，應依法宣告沒收。
據上論斷，應依刑事訴訟法第二百九十九條第一項前段，刑法第三百二十一條第一項
第三款、第四十七條、第三十八條第一項第二款，判決如主文。
中    華    民    國      八十九    年      一      月        十九      日
                              臺灣臺南地方法院刑事第一庭
                                        法  官蔡奇秀
右正本證明與原本無異
如不服本判決應於送達後十日內向本院提出上訴狀
                                      書記官陳金堂
中    華    民    國      八十九    年       一       月      十九      日
附錄本案論罪科刑法條全文：
刑法第三百二十一條第一項第三款
      犯竊盜罪而有左列情形之一者，處六月以上、五年以下有期徒刑：
      三、攜帶兇器而犯之者。


司法院資訊處製作；財團法人民間司法改革基金會備份。
